臺灣臺東地方法院刑事判決　　　　　　　　　　　　　九十四年度易字第一六三號
　　公　訴　人　臺灣臺東地方法院檢察署檢察官
　　被　　　告　甲○○
右列被告因違反毒品危害防制條例案件，經檢察官提起公訴（九十四年度毒偵字第一
○三、一○四號），被告於準備程序中為有罪之陳述，本院合議庭裁定由受命法官獨
任進行簡式審判程序，判決如左：
    主  文
甲○○連續施用第二級毒品，處有期徒刑伍月，如易科罰金，以參佰元折算壹日。扣
案之安非他命壹小包（驗餘淨重零點壹公克）、安非他命殘渣壹包沒收銷燬，吸管參
支均沒收。
    事  實
一、甲○○前於民國八十七年九月二日，因施用毒品案件，經送觀察勒戒後，因無施
    用傾向釋放，而經本院以八十七年度易緝字第十七號判決免刑確定後，五年內復
    基於施用第二級毒品安非他命之概括犯意，於九十一年底某日（公訴人誤認係九
    十二年間）起至九十四年二月一日十五時前之某時止，在臺東縣臺東市○○○路
    一六九巷八二弄二號住處、海邊附近等地，連續以將第二級毒品安非他命置於玻
    璃球，以點火燒烤以吸管吸食之方式，施用安非他命多次。嗣先於九十三年九月
    四日二十三時二十分許，在臺東縣臺東市○○路二二七巷二八號前，為警查獲持
    有安非他命一包（毛重○點四公克，淨重○點二二公克，驗餘○點一公克），復
    於九十四年二月一日十五時許，在臺東縣卑南鄉泰安村泰安三二八號工寮，經警
    查獲安非他命殘渣一包及吸管三支，並採其尿液送驗後呈現安非他命類陽性反應
    ，始悉上情。
二、案經臺東縣警察局臺東分局報請臺灣臺東地方法院檢察署檢察官偵查起訴。
    理  由
一、訊據被告甲○○於本院審理時坦承右開犯罪事實不諱，且於九十三年九月四日及
    九十四年二月一日，經查獲時採其尿液送驗結果，均呈現安非他命類陽性反應，
    有慈濟大學濫用藥物檢驗中心出具之檢驗總表、臺東縣衛生局煙毒麻醉藥品類委
    託檢驗通知書、真實姓名對照表附卷可稽，足見被告自白確與事實相符。又被告
    於八十七年九月二日，因施用毒品案件，經送觀察勒戒後，因無施用傾向釋放，
    而經本院以八十七年度易緝字第十七號判決免刑確定等情，有臺灣高等法院被告
    前案紀錄表一紙在卷可參。被告於前觀察勒戒執行完畢釋放後五年內，再犯本案
    ，依毒品危害防制條例第二十三條第二項規定，被告自應受刑事制裁，應依法論
    科。本件事證業臻明確，被告犯行至堪認定。
二、核被告所為，係犯毒品危害防制條例第十條第二項之施用第二級毒品罪。被告持
    有第二級毒品之低度行為，應為施用第二級毒品之高度行為所吸收，均不另論罪
    。其先後多次犯行，所犯罪名之構成犯罪事實要件相同，所犯應係基於概括犯意
    所為，屬連續犯，應依刑法第五十六條規定以一罪論，並加重其刑。又刑法第六
    十二條所規定之自首，以對於未發覺之罪，向有偵查權之機關或公務員自承犯罪
    ，進而接受裁判為要件；而具有連續犯或牽連犯等裁判上一罪關係之犯罪，苟全
    部犯罪未被發覺前，行為人僅就其中一部分犯罪自首，固仍生全部自首之效力，
    反之，倘其中一部分犯罪已先被有偵查權之機關或公務員發覺，行為人事後方就
    其餘未被發覺之部分，自動供認其犯行時，因與上開自首之要件不符，自不得適
    用自首之規定減輕其刑，被告再行供出他部，僅屬自白。本件被告雖就持有第二
    級毒品安非他命部分，於九十三年九月四日員警盤查時主動提出，因認符合自首
    要件，惟被告就施用毒品犯行部分，於警詢時矢口否認，而經警採集尿液送驗後
    始查獲，並另於九十四年二月一日被警查獲施用第二級毒品安非他命犯行，是已
    非以前自首效力所及，基於裁判上一罪無法分割之法理，即不得依自首規定減輕
    其刑，併此敘明。爰審酌被告曾因施用毒品經觀察、勒戒處遇執畢，仍未見斷絕
    毒癮，再為施用，惟施用毒品，僅戕害自身健康，對於他人法益不生直接侵害，
    暨犯罪後尚知坦承犯行，顯有悔意之態度等一切情狀，量處如主文所示之刑，並
    諭知易科罰金之折算標準。
三、扣案之白色結晶一小包（毛重○點四公克，淨重○點二二公克，驗餘淨重○點一
    公克），業經被告於審理及九十四年三月三十一日偵查時坦承係不知名之成年男
    子所提供之安非他命，且經內政部警政署刑事警察局鑑驗結果，確有甲基安非他
    命成分，有該局刑鑑字第○九三○二○四六七七號函在卷可按；又九十四年二月
    一日經警搜索扣押之白色殘渣一包，被告雖於本院辯稱係查獲時於該處施用安非
    他命之他人所遺留，惟被告於九十四年三月三十一日偵查時坦承係吸食安非他命
    所用，且查獲時所採集尿液經送檢驗結果，呈安非他命陽性反應，有前開慈濟大
    學濫用藥物檢驗中心檢驗報告一紙在卷可稽，綜上，足認上開扣案物品確均屬第
    二級毒品安非他命，均應依毒品危害防制條例第十八條第一項前段規定諭知沒收
    銷燬；至扣案之吸管三支，被告於審理中自承係供施用毒品所用且為其所有之物
    ，應依刑法第三十八條第一項第二款之規定宣告沒收，併此敘明。
據上論斷，應依刑事訴訟法第二百七十三條之一第一項、第二百九十九條第一項前段
，毒品危害防制條例第十條第二項、第十八條第一項前段，刑法第十一條前段、第五
十六條、第四十一條第一項前段、第三十八條第一項第二款，罰金罰鍰提高標準條例
第二條，判決處如主文所示之刑。
本案經檢察官乙○○到庭執行職務。
中      華      民      國     九十四     年     八     月     二十五   日
                              臺灣臺東地方法院刑事第一庭
                                        法  官  呂煜仁
右正本證明與原本無異。
如不服本判決，應於判決送達後十日內向本院提出上訴狀。（須附繕本）
「切勿逕送上級法院」
                                        書記官  王希文
中      華      民      國     九十四     年     八     月     二十五   日
附錄論罪科刑法條
毒品危害防制條例第十條第二項
施用第二級毒品者，處三年以下有期徒刑。
